【裁判字號】    97,裁,3764
【裁判日期】    970724
【裁判案由】    商標評定
【裁判全文】
最  高  行  政  法  院  裁  定
                                      97年度裁字第3764號
上  訴  人  哈利歐股份有限公司
代  表  人  甲○○
被 上訴 人  經濟部智慧財產局
代  表  人  王美花
參  加  人  喜伯企業有限公司
代  表  人  乙○○○
上列當事人間商標評定事件，上訴人對於中華民國97年3月13日
臺北高等行政法院96年度訴字第1662號判決，提起上訴，本院裁
定如下：
    主  文
上訴駁回。
上訴審訴訟費用由上訴人負擔。
    理  由
一、按對於高等行政法院判決之上訴，非以其違背法令為理由，
    不得為之，行政訴訟法第242條定有明文。依同法第243條第
    1項規定，判決不適用法規或適用不當者，為違背法令；而
    判決有同條第2項所列各款情形之一者，為當然違背法令。
    是當事人對於高等行政法院判決上訴，如依行政訴訟法第24
    3條第1項規定，以高等行政法院判決有不適用法規或適用不
    當為理由時，其上訴狀或理由書應有具體之指摘，並揭示該
    法規之條項或其內容；若係成文法以外之法則，應揭示該法
    則之旨趣；倘為司法院解釋或本院之判例，則應揭示該判解
    之字號或其內容。如以行政訴訟法第243條第2項所列各款情
    形為理由時，其上訴狀或理由書，應揭示合於該條項各款之
    事實。上訴狀或理由書如未依此項方法表明，或其所表明者
    與上開法條規定不合時，即難認為已對高等行政法院判決之
    違背法令有具體之指摘，其上訴自難認為合法。
二、本件上訴人對於高等行政法院判決上訴，係以：本件據爭商
    標與系爭商標相類似之另案，業經臺北高等行政法院以95年
    度訴字第1145號判決，將不利於上訴人之訴願決定及原處分
    撤銷並命為適法之處分。該另案之據爭商標（即本件據爭商
    標）所指定商品與本件之系爭商標所指定服務間亦具有性質
    類似關係，足以證明本件據爭商標與本件系爭商標所指定之
    服務間具有商品與服務之類似關係存在，且上訴人於原審審
    查程序就此等類似關係業已提呈相關事證證實無誤，惟原判
    決未審酌被上訴人之審定標準，逕認系爭商標與據爭商標為
    具有類似商品或服務關係，顯有認事用法之違誤等語，為其
    理由。本院按原判決認系爭商標註冊時商標法第77條準用第
    37條第14款及現行商標法第23條第1項第14款本文法條之成
    立係以兩商標使用於同一或類似之商品或服務為前提要件，
    而本件系爭商標指定提供之服務與據爭商標指定使用之商品
    非類似，系爭商標之註冊即無當時商標法第77條準用第37條
    第14款及現行商標法第23條第1項第14款之適用，因而駁回
    上訴人在原審之起訴，業就本件相關爭點詳為審酌並於理由
    內詳為說明，並就上訴人主張各點予以詳述其不可採之理由
    ，核無不合。上訴人所陳上述理由，無非係就原審取捨證據
    、認定事實之職權行使，重述其在原審業經主張且經原判決
    已論駁之事項任加爭執，指摘其為不當，而未具體表明合於
    不適用法規、適用法規不當、或行政訴訟法第243條第2項所
    列各款之情形，僅泛言原判決不備理由或理由矛盾，難認對
    該判決之如何違背法令已有具體之指摘。依首揭說明，應認
    其上訴為不合法。
三、據上論結，本件上訴為不合法。依行政訴訟法第249條第1項
    前段、第104條、民事訴訟法第95條、第78條，裁定如主文
    。
中    華    民    國    97    年    7     月    24    日
                    最高行政法院第五庭
                        審判長法官  劉  鑫  楨
                              法官  王  德  麟
                              法官  黃  淑  玲
                              法官  劉  介  中
                              法官  吳  慧  娟
以  上  正  本  證  明  與  原  本  無  異
中    華    民    國    97    年    7     月    24    日
                              書記官  王  史  民


司法院資訊處製作；財團法人民間司法改革基金會備份。
